臺灣板橋地方法院刑事判決　　　　　　　　　　　　　九十年度易字第三六二八號
　　公　訴　人　臺灣板橋地方法院檢察署檢察官
　　被　　　告　甲○○
右列被告因竊盜案件，經檢察官提起公訴（九十年度偵字第一七三五二號），本院判
決如左：
    主  文
甲○○攜帶兇器踰越安全設備竊盜未遂，累犯，處有期徒刑拾月。扣案之扳手壹把、
手電筒壹支均沒收。
    事  實
一、甲○○前曾有多項前科，並有多次竊盜前科，其中分別於民國六十八年間因竊盜
    案件，經臺灣高等法院判處有期徒刑一年十月確定，次於七十年間因竊盜案件，
    經本院判處有期徒刑四年，刑前強制工作三年確定，繼於八十年間因竊盜案件，
    經臺灣新竹地方法院判處有期徒刑六月，經上訴後臺灣高等法院判決上訴駁回確
    定，復於八十六年間再次因犯竊盜罪，經本院於八十六年十一月四日以八十六年
    度易字第七０八０號判處有期徒刑一年，經上訴後，經臺灣高等法院於八十七年
    一月七日以八十六年度上易字第八二八一號判決上訴駁回，並於當日確定，於八
    十七年十二月三十日執行完畢，猶不知悔改，意圖為自己不法之所有，於九十年
    十月十日晚上六時許，在臺北縣板橋市○○路○段居仁巷一弄十八號二樓乙○○
    所居住之住宅，持其所有水電筒一支及客觀上足以對於人之生命、身體安全構成
    威脅並具有危險性而可為凶器之扳手一把（起訴書誤載為油壓剪，應予更正），
    先將手踰越鐵窗之安全設備內打開鋁門紗窗，打開手電筒向內照明藉以搜尋財物
    ，進而欲持扳手破壞鐵窗，於尚未破壞鐵窗之際，為該址屋主乙○○發現並大呼
    抓賊，遂行逃逸，始未得手，嗣於同日晚上六時二十分許，在臺北縣板橋市○○
    路居仁巷一弄二十號前，為路人蔣永俊與警合力逮捕，因而查獲上情，並扣得其
    所有供其為本件行竊所用之手電筒一支及扳手一把。
二、案經臺北縣警察局海山分局報請臺灣板橋地方法院檢察署檢察官偵查起訴。
    理  由
一、訊據被告甲○○原於警訊、偵訊及本院初次訊問時均矢口否認有何竊盜犯行，辯
    稱：其因一時尿急，所以在臺北縣板橋市○○路居仁巷一弄便溺，突然聽到有人
    喊抓賊，其身處該處，就莫名其妙被誤認為小偷，其並無攀爬至二樓行竊云云為
    辯，惟查右開事實，業經被害人乙○○於警訊中指述綦詳，且本院依職權訊問證
    人即當場查獲之臺北縣警察局海山分局埔墘派出所警員丙○○，其證稱：「是屋
    主發現大喊，我剛好開巡邏車經過而查獲。．．．被告被我查獲時，已逃離現場
    ，跑很遠，查獲地是在三民路二段路上，是有人在追，屋主蠻老，查到時氣喘如
    牛，證物已沿路丟棄，後來我去問里長，里長大概知道此情，屋主本來在睡覺，
    後來大叫一聲，被告就跑了，因為鄰居都很好，被告是從相片疊磚處攀上二樓，
    防火巷大約一米半寬，被告那時告訴我因坐計程車尿急，去那裡尿尿。問他如何
    往來，他都無法應答。被害人鐵窗沒有被剪，但裡面的紗窗已被活動扳手趴開，
    查看有無人。是屋主機警才發現。」，（見九十年十二月二十日審判筆錄），且
    核證人丙○○於該次期日所提出之現場相片及現場草圖，可知該處係一寬約一點
    五公尺之狹小巷道，被害人乙○○住處外之一樓旁疊有若干磚塊，而被告並非當
    地人，其為何身處該地，始終無法為合理之說明，且被告於該次期日當庭聽聞證
    人丙○○之證詞後，即改口供述：「手電筒及扳手我沒有沿路丟。我沒有去開紗
    窗。那窗戶本來就沒有鎖。我用手電筒照他被他發覺得。」（同前揭卷筆錄），
    此外，復有其所有供本件竊盜所用之手電筒一支、扳手一把扣案在卷可稽，其中
    扳手一把經本院調取進行勘驗，發現：「扣案扳手（贓證物品情單誤載為油壓剪
    ）長約四十一點五公分，旁有轉輪，可轉動身長至四十九點五公分，均漆成紅色
    ，且均為金屬製，客觀上可對人之生命、身體安全產生危險，顯為兇器，現狀如
    相片所示。」，此有勘驗筆錄一紙附相片一幀附卷可查，是被告先前所辯云云，
    均係事後卸責之詞，不足採信，事證明確，被告犯行堪以認定。
二、查被告於竊盜時攜帶之扳手一把，客觀上足對人之身體、生命構成威脅，至其主
    觀上有無持以行兇或反抗之意思，尚非所問，仍應認為係攜帶兇器，是被告攜帶
    兇器，踰越鐵窗之安全設備，竊取被害人乙○○之住處未遂，核其所為，係犯刑
    法第三百二十一條第二項第二款、第三款之加重竊盜未遂罪，公訴人僅認被告係
    犯刑法第三百二十一條第二項第三款之攜帶兇器之加重竊盜罪，容有誤會，在此
    指明。查被告前曾犯如事實欄所述之前科，此有臺灣高等法院檢察署刑案紀錄簡
    覆表一份在卷可稽，其受有期徒刑執行完畢後，五年內再犯本件有期徒刑以上之
    罪，為累犯，應依法加重其刑。又被告已著手於上開加重竊盜行為之實施，未生
    竊取財物之結果，為未遂犯，爰依刑法第二十六條前段之規定，按既遂犯之刑度
    減輕其刑，並依法先加後減。爰審酌被告已有前科，尤有數次竊盜之前科，仍不
    知悛悔，更為本件加重竊盜犯行，並持兇器且踰越安全設備犯之，造成被害人心
    理之恐慌，及危害社會治安，甚為可訾，應予非難，兼衡其犯罪動機、目的、手
    段、所生之危害，及犯後態度等一切情狀，量處如主文所示之刑，資為懲儆。
三、扣案之扳手一把、手電筒一支，均係被告所有供本件加重竊盜犯罪所用之物，業
    據論述如前，爰依刑法第三十八條第一項第二款之規定，予以宣告沒收。
據上論斷，應依刑事訴訟法第二百九十九條第一項前段，刑法第三百二十一條第二項
第二款、第三款、第二十六條前段、第四十七條、第三十八條第一項第二款，判決如
主文。
本案經檢察官張瑞娟到庭執行職務。
中　　　華　　　民　　　國　　九十一　　年　　　二　　　月　　 十九 　　日
                                  臺灣板橋地方法院刑事第五庭
                                        法　官  鍾  啟  煌
右正本證明與原本無異
如不服本判決，應於送達後十日內，向本院提出上訴狀（應附繕本）。
                                        書記官  廖  婷  璇
中　　　華　　　民　　　國　　九十一　　年　　　二　　　月　　 十九 　　日
附錄本案論罪科刑法條全文
刑法第三百二十一條
犯竊盜罪而有左列情形之一者，處六月以上五年以下有期徒刑：
一　於夜間侵入住宅或有人居住之建築物、船艦，或隱匿其內而犯之者。
二　毀越門扇、牆垣或其他安全設備而犯之者。
三　攜帶兇器而犯之者。
四　結夥三人以上而犯之者。
五　乘火災、水災或其他災害之際而犯之者。
六　在車站或埠頭而犯之者。
前項之未遂罰之。
